臺灣宜蘭地方法院刑事判決　　　　　　　100年度訴字第308號
公　訴　人　臺灣宜蘭地方法院檢察署檢察官
被　　　告　黃建益
指定辯護人　本院公設辯護人黃之中
上列被告因毒品危害防制條例案件，經檢察官提起公訴（100年
度毒偵字第15、152號），嗣於本院準備程序進行中，被告先就
被訴事實為有罪之陳述，經裁定進行簡式審判程序後，檢察官聲
請改依協商程序而為判決，本院判決如下：
    主      文
黃建益犯施用第一級毒品罪，累犯，處有期徒刑拾壹月，扣案之
第一級毒品海洛因壹包（驗餘後淨重零點參壹參公克）沒收銷燬
之；塑膠空袋陸個、注射針筒陸支、提撥管壹支，均沒收之。又
犯施用第二級毒品罪，累犯，處有期徒刑玖月，扣案之玻璃球壹
個、提撥管壹支，均沒收之。應執行有期徒刑壹年陸月，扣案之
第一級毒品海洛因壹包（驗餘後淨重零點參壹參公克）沒收銷燬
之；塑膠空袋陸個、注射針筒陸支、提撥管壹支、玻璃球壹個，
均沒收之。
    事實及理由
一、犯罪事實：
    黃建益前因施用毒品案件，經裁定令入戒治處所施以強制戒
    治，已於民國91年8月29日執行強制戒治完畢，復於上開強
    制戒治執行完畢後五年內，因施用毒品案件，經本院以93年
    度訴字第305號判決判處有期徒刑十一月、八月確定，經與
    他罪接續執行，甫於99年10月23日假釋縮刑期滿執行完畢。
    詎黃建益猶不知悔改，明知海洛因、甲基安非他命分別為毒
    品危害防制條例第2條第2項第1、2款所規定之第一、二級毒
    品，不得擅自施用，竟仍基於施用第一級毒品海洛因之犯意
    ，於100年1月3日上午11時許，在宜蘭縣羅東鎮○○路100號
    7樓8室房間內，以將第一級毒品海洛因摻水置入注射針筒內
    ，再將之施打注射入體內之方式，施用第一級毒品海洛因一
    次。另又基於施用第二級毒品甲基安非他命之犯意，100年1
    月3日下午6時許往前回溯96小時內之某時，在宜蘭縣境內某
    處，以將第二級毒品甲基安非他命放入玻璃吸食器內用火燒
    烤，再吸食其所生煙霧之方式，施用第二級毒品甲基安非他
    命一次。嗣警方於100年1月3日下午4時20分許，持搜索票前
    往宜蘭縣羅東鎮○○路100號7樓8室搜索，當場扣得第一級
    毒品海洛因一包（驗餘後淨重0.313公克）及黃建益所有，
    供施用海洛因所用之塑膠空袋六個、注射針筒六支；供施用
    甲基安非他命所用之玻璃球一個；供施用海洛因及甲基安非
    他命所用之提撥管一支（起訴書漏列），警方並於當日下午
    6時許，採集黃建益之尿液送驗，其尿液檢驗結果呈現嗎啡
    、可待因、甲基安非他命陽性反應，始查知上情。
二、證據：
（一）被告黃建益於本院準備程序訊問時之自白。
（二）尿液採驗作業管制紀錄、慈濟大學濫用藥物檢驗中心檢驗
      總表各一件。
（三）本院100年聲搜字第1號搜索票、宜蘭縣政府警察局宜蘭分
      局搜索扣押筆錄及扣押物品目錄表各一件。
（四）扣案之海洛因一包（驗餘後淨重0.313公克）、塑膠空袋
      （即扣押物清單所稱之殘渣袋）六個、注射針筒六支、玻
      璃球一個、提撥管一支（起訴書漏列）。
（五）交通部民用航空局航空醫務中心100年1月19日航藥鑑字第
      1000218號毒品鑑定書一件。
（六）全國施用毒品案件紀錄表、法務部全國檢察官線上查詢刑
      案人犯在監所最新資料報表、臺灣高等法院被告前案紀錄
      表各一件。
三、本件經檢察官與被告黃建益於審判外達成協商之合意，且被
    告已認罪，其合意內容為：就施用第一級毒品罪部分，被告
    願受「有期徒刑十一月，扣案之第一級毒品海洛因一包（驗
    餘後淨重0.313公克）沒收銷燬之；塑膠空袋六個、注射針
    筒六支、提撥管一支，均沒收之。」之刑；就施用第二級毒
    品罪部分，被告願受「有期徒刑九月，扣案之玻璃球一個、
    提撥管一支，均沒收之。」之刑。二罪合併應執行「有期徒
    刑一年六月，扣案之第一級毒品海洛因一包（驗餘後淨重0.
    313公克）沒收銷燬之；塑膠空袋六個、注射針筒六支、提
    撥管一支、玻璃球一個，均沒收之。」之刑。經查，上開協
    商合意並無刑事訴訟法第455條之4第1項所列情形之一，檢
    察官聲請改依協商程序而為判決，本院爰不經言詞辯論，於
    協商合意範圍內為協商判決，合予敘明。
四、應適用之法條：刑事訴訟法第273條之1第1項、第455條之4
    第2項，毒品危害防制條例第10條第1項、第2項、第18條第1
    項前段，刑法第11條前段、第47條第1項、第38條第1項第2
    款、第51條第5款、第9款、第10款。
五、本判決除有刑事訴訟法第455條之4第1項第1款、第2款、第4
    款、第6款、第7款所定情形之一，或違反同條第2項規定者
    外，檢察官與被告均不得上訴。
六、如有前項得上訴之情形，得自收受判決送達之日起10日內，
    向本院提出上訴書狀，上訴於第二審法院。
中    華    民    國    100    年    8     月    31    日
                  刑事第二庭法  官  劉家祥
以上正本證明與原本無異。
如不服本判決應於收受送達後十日內向本院提出上訴書狀，並應
敘述具體理由；其未敘述上述理由者，應於上訴期間屆滿後二十
日內向本院補提理由書(均須按他造當事人之人數附繕本)「切勿
逕送上級法院」。
                            書記官  葉書毓
中    華    民    國    100    年    8     月    31    日
附錄本案論罪科刑法條全文：
毒品危害防制條例第10條第1項、第2項
施用第一級毒品者，處6月以上5年以下有期徒刑。
施用第二級毒品者，處3年以下有期徒刑。
刑事訴訟法第455條之4（不得為協商判決之情形）
有下列情形之一者，法院不得為協商判決：
一、有前條第2項之撤銷合意或撤回協商聲請者。
二、被告協商之意思非出於自由意志者。
三、協商之合意顯有不當或顯失公平者。
四、被告所犯之罪非第455條之2第1項所定得以聲請協商判決者
    。
五、法院認定之事實顯與協商合意之事實不符者。
六、被告有其他較重之裁判上一罪之犯罪事實者。
七、法院認應諭知免刑或免訴、不受理者。
除有前項所定情形之一者外，法院應不經言詞辯論，於協商合意
範圍內為判決。法院為協商判決所科之刑，以宣告緩刑、2年以
下有期徒刑、拘役或罰金為限。
當事人如有第455條之2第1項第2款至第4款之合意，法院應記載
於筆錄或判決書內。
法院依協商範圍為判決時，第455條之2第1項第3款、第4款並得
為民事強制執行名義。